Inventaris van het archief van de Arrondissementsrechtbank te Dordrecht, (1877) 1950-1959 (1965); Parket van de Officier van Justitie te Dordrecht, (1949) 1950-1959
Nationaal Archief, Den Haag
Arrondissementsrechtbank te Dordrecht; Parket van de Officier van Justitie te Dordrecht [periode 1950-1959]
Rechtbank Dordrecht 1950-1959
archiefvorming: 1950-1959
oudste stuk - jongste stuk: 1877-1959
37116
321 inventarisnummer(s); 33,50 meter
Nationaal Archief, Den Haag
Arrondissementsrechtbank te Dordrecht, 1950-1959 Parket van de Officier van Justitie te Dordrecht, 1950-1959
Het archief van het parket bevat onder andere registers van strafzaken.
Archiefvorming
Geschiedenis van de archiefvormer
Organisatie van de rechterlijke macht en territoriale indeling
Jurisdictiegebied
Op 1 februari 1952, trad in werking de wet van 10 augustus 1951 (Stbl. 347), houdende nieuwe vaststelling van het rechtsgebied en de zetels der rechtbanken en kantongerechten.
Binnen het Arrondissement Dordrecht vielen de volgende kantongerechten:
1e kanton: Dordrecht
2e kanton: Oud-Beijerland
3e kanton: Gorinchem
Samenstelling en taakverdeling
Algemeen
Recht werd gesproken volgens in de grondwet vastgelegde regels. Deze rechtsbedeling bestond uit een driedeling te weten de administratieve rechtspraak, de civiele rechtspraak en de strafrechtspraak. In tegenstelling tot de laatste twee viel de administratieve rechtspraak, waarin de burger de rechter een geschil tussen hemzelf en een officiële- of overheidsinstelling voorlegde, niet onder de competentie van de arrondissementsrechtbank. De strafrechtspraak was toevertrouwd aan dezelfde rechterlijke instanties als de civiele rechtspraak. De rechters werden voor het leven benoemd en konden slechts bij wet genoemde gevallen door de Hoge Raad uit hun ambt worden gezet. Ook hun salariëring werd bij de wet geregeld. Het hoogste rechtsorgaan van de rechterlijke macht was de Hoge Raad. Daaronder ressorteerden vijf gerechtshoven, die ieder in een bepaald gedeelte van Nederland bevoegd waren. Het rechtsgebied van ieder gerechtshof was verdeeld in arrondissementen. Ieder arrondissement was weer verdeel in kantons. Nederland was verdeeld in negentien arrondissementen met evenzoveel rechtbanken waaronder Dordrecht, dat onder het rechtsgebied van het gerechtshof 's-Gravenhage viel.
Straf- of criminele zaken
In strafzaken oordeelde de arrondissementsrechtbank in eerste aanleg over bijna alle misdrijven die als volgt zijn te rubriceren:
alle misdrijven waarvan kennisneming niet aan een andere rechter was opgedragen
overtredingen als bedoeld in art. 432-434 WvSr. (bedelarij, landloperij, souteneurschap) en art. 465-468 WvSr. Lid 1 (ambtsovertredingen)
overtredingen als bedoeld in art. 2 van de wet op de weerkorpsen
overtredingen inzake belastingen
overtredingen als bedoeld in de art. 421-431, 435a-b, 436, 450-451, 453-455 WvSr. betreffende de algemene veiligheid van personen en goederen, betreffende zeden, straatschenderij, ophitsing van dieren, belemmering van verkeer, godslastering, discriminatie, nalaten van hulpverlening, alsmede dierenmishandeling
overtredingen van de Drank- en Horecawet, Jachtwet, Vreemdelingenwet, Wet op de kansspelen en de overtredingen als bedoeld in art. 10 1e lid van de Opiumwet
overtredingen begaan door minderjarigen, die ten tijde van de overtreding de leeftijd van 18 jaar nog niet hadden bereikt
kennisneming van zaken in hoger beroep van daarvoor vatbare vonnissen in strafzaken door de kantonrechter binnen het rechtsgebied in eerste aanleg gewezen.
In eenvoudige kinder-, straf- en economische zaken sprak de arrondissementsrechtbank recht met één rechter (enkelvoudige kamer). In meer complexe zaken werd recht gesproken door drie rechters (meervoudige kamer). Deze kamer behandelde ook de "hoger beroepzaken" van de kantongerechten gelegen binnen het arrondissement (de zittende magistratuur).
Naast de rechter(s) en de griffier die het secretariaat voerde was op de terechtzitting de Officier van Justitie aanwezig als vertegenwoordiger van het Openbaar Ministerie (de staande magistratuur). De wet betreffende de wijziging van de rechterlijke organisatie in 1956 (Stbl. 377) hield voor de officieren van het O.M. in, dat één officier werd benoemd tot hoofd van het arrondissementsparket die belast was met de leiding van dit onderdeel. Later werd de titel hoofdofficier voor deze functionaris ingevoerd. Een lid van de rechtbank werd door het gerechtshof aangewezen als rechter-commissaris. De rechter-commissaris (rechter ter instructie) had in strafzaken de leiding van het gerechtelijk vooronderzoek. Deze besliste ook over de bewaring van een verdachte en over een eventuele verlenging van de bewaring. De rechter-commissaris werd voor de duur van twee jaren benoemd. Recht werd gesproken volgens de regels die samengevat zijn in het Wetboek van Strafrecht uit 1886 en het Wetboek van Strafvordering uit 1926. Een belangrijke verandering met betrekking tot de registratie van strafzaken vond plaats in de vijftiger jaren. Sinds 1896 werden bij iedere rechtbank in Nederland strafregisters bijgehouden, daarin werden alle veroordelingen van personen die in dat arrondissement geboren waren geregistreerd. Deze gegevens stonden alleen ten dienste van justitie. In 1921 werd besloten dat uit de strafregisters rechtstreeks inlichten konden worden verstrekt aan sommige instanties zoals de Staatsmijnen en de P.T.T. wanneer iemand hier solliciteerde. In andere gevallen gingen de inlichtingen naar de burgemeester voor het bewijs van goed zedelijk gedrag. Nergens werd echter bepaald hoe de gegevens moesten worden gehanteerd en meestal kwam in een verklaring elke veroordeling te staan.
Was iemand vermeld in het strafregister dan raakte deze persoon niet los van zijn begane misstap en bleef een eenmaal onherroepelijke veroordeling iemand zijn leven lang achtervolgen. Door de wet op de justitiële documentatie en de verklaringen omtrent het gedrag (wet van 15 augustus 1955, betreffende justitiële documentatie diensten. In werking getreden op 1 januari 1959. Stbl. 395) werd het mogelijk dat iemands strafblad na verloop van een bepaalde termijn verbonden aan het verdachte ten laste gelegde strafbare feit uit het strafregister werd verwijderd. Uit deze strafregisters werden alleen aan burgemeesters, die aan bepaalde richtlijnen verbonden waren, inlichtingen verstrekt. Bovendien bestond voor diegene die een verklaring werd geweigerd, vanaf de invoering van de wet de mogelijkheid in beroep te gaan tegen die weigering. De justitiële documentatiediensten die belast waren met deze werkzaamheden werden ingesteld in 1951. (besluit van 2 februari 1951, houdende instelling van de justitiële documentatiedienst. Stbl. 36). Vanaf de totstandkoming van de wet van 1955 tot de inwerkingtreding daarvan in 1959, werd aan deze dienst het beheer van de strafregisters opgedragen, terwijl ook een algemeen kaartregister werd ingevoerd.
De registratie van gegevens betreffende personen wiens geboorteplaats buiten Nederland of onbekend was, werd geregistreerd door een afdeling van de justitiële documentatie op het Ministerie van Justitie.
Burgerlijke- of civiele zaken
In tegenstelling met de strafprocedure treedt in een civiele procedure de overheid niet op als "wrekende gerechtigheid", maar beslecht in de civiele procedure geschillen tussen op gelijke hoogte staande partijen. De regels voor dit recht vinden we in het Burgerlijk Wetboek, dat op 1 oktober 1838 werd ingevoerd. In de jaren van invoering tot 1950 werd deze op diverse punten gewijzigd. In 1956 werd de wet gewijzigd met betrekking tot de adoptie van minderjarige kinderen. (wet van 26 januari 1956, houdende invoering van de mogelijkheid van adoptie en wijziging, in verband daarmede, van het Burgerlijk Wetboek, het Wetboek van Burgerlijke rechtsvordering en het Wetboek van Strafrecht. Stbl. 42). Het was tot dit jaar alleen mogelijk kinderen door middel van voogdij aan andere gezinnen toe te voegen. Vanaf de inwerkingtreding van de wet kunnen echtparen die een verzoek aan de rechtbank richten een kind adopteren. De wet schrijft voor dat een verzoek alleen kan worden toegewezen indien de adoptie zowel uit het oogpunt van verbreking van de banden van de ouders als uit dat van de bevestiging van de banden met de adoptanten, in het kennelijk belang van het kind is. In spoedeisende civiele zaken opent de wet (wetboek van burgerlijke rechtsvordering, art. 289) de mogelijkheid op korte termijn een beslissing van de rechter te vragen. Hiertoe dient het Kort Geding, een procedure die gevoerd wordt voor de president van de arrondissementsrechtbank. Een kort geding is slechts toegestaan als aan twee eisen is voldaan namelijk: onverwijlde spoed en het vereist zijn van een onmiddellijke voorziening. Onder de competentie van iedere arrondissementsrechtbank viel ook de controle op notarissen, door de "Kamer van Toezicht", waarvan de president van de rechtbank voorzitter was en de griffier secretaris was. In 1954 kwam de Ruilverkavelingswet 1954. (wet van 3 november 1954, Stbl. 510. Houdende nieuwe bepalingen omtrent de ruilverkaveling). Om tot de herinrichting van een gebied te komen werd onder de tot het gebied behorende eigenaren een stemming gehouden. Nadat het besluit tot ruilverkaveling genomen was, werd door de Gedeputeerde Staten een afschrift van dit besluit gestuurd naar de arrondissementsrechtbank, binnen wiens rechtsgebied het gebied of het grootste deelgebied van de ruilverkaveling zich bevond. Binnen dertig dagen na ontvangst van dit afschrift werd door de rechtbank een rechter-commissaris benoemd, die een exemplaar van alle op de ruilverkaveling betrekking hebbende stukken ontving. Indien een belanghebbende een bezwaar tegen de toekenning van een kavel middels een proces-verbaal inzond, besliste in dit geschil de rechter-commissaris bijgestaan door een griffier van de rechtbank. Bij deze bijeenkomst verschenen naast de belanghebbende, een vertegenwoordiger van de centrale commissie en één of meer leden van de plaatselijke commissie en de aan deze ruilverkaveling toegevoegde landmeter. De verschillende dossiers van deze ruilverkavelingen bestaan uit stukken die betrekking hebben op de benoeming van de rechter-commissaris, de processen-verbaal van de terechtzittingen en het proces-verbaal van de beëindiging van de ruilverkaveling.
Griffie
Aan het hoofd van de administratieve dienst, de griffie van de rechtbank, bestaande uit een civiele- en een strafdeling, stond de door de Kroon benoemde arrondissementsgriffier. Verdere taken van de griffier behalve het aanwezig zijn op terechtzittingen waren het beheer van gelden en het bewaren van de bescheiden gevormd door de organisatie (het archief).
Een onderdeel van de administratieve dienst was het secretariaat, bestaan uit griffiers die notuleerden wat op de zitting gebeurde. De eerder genoemde wet van 1956 betreffende de wijziging van de rechterlijke organisatie stond toe, mede door het geringe aantal juristen, dat deze griffiers ook konden bestaan uit niet-gegradueerden.
Openbaar Ministerie
Artikel 3 e.v. van de wet op de Rechterlijke Organisatie regelt de organisatie en de bevoegdheden van het Openbaar Ministerie. Het is belast met de handhaving van wetten, de vervolging van alle strafbare feiten en de tenuitvoerlegging van alle strafvonnissen
De wet betreffende de wijziging van de rechterlijke organisatie in 1956 (wet van 28 juni 1956, houdende wijziging in de rechterlijke organisatie. Staatsblad 377) hield voor de officieren in dat één officier werd benoemd tot hoofd van het arrondissementsparket en belast was met de leiding van dit onderdeel. Later werd de titel Hoofdofficier voor deze functionaris ingevoerd.
Overzicht van namen van leden van de rechterlijke macht over de periode 1950 - 1959 in het arrondissement Dordrecht
Presidenten:
Mr. W. J. Hofdijk
Mr. C.R.F. van Roggen
Rechters:
Mr. J. Bentfort van Valkenburg
Jhr. Mr. D.J.P. Hoeufft
Mr. A.M. Creutzberg
Mr. G. van Itallie
Mr. H. van Zeggeren
Mr. J.W. van Eek
Rechter-plaatsvervangers:
Mr. J.W. Gratama
Mr. P.J. Sigmond
Mr. K.J. Poll
Mr. A. Boon
Mr. W.O. de Kat Angelino
Mr. H. van Zeggeren
Mr. J. van Vollenhoven
Mr. H.M.B. ter Haar Romeny
Mr. P.S. Noyon
Mr. W. van Nieuwenhuysen
Mr. J. A. Abbing
Mr. H.E. van Opstall
Mej. Mr. J.C. Hudig
Mr. G.J. van Oostveen
Mr. P.L. Waardenburg
Mr. L. Salomonson
Officieren van Justitie:
Mr. A.J. Kronenburg
Mr. J.E. Visser
Substituut-Officier:
Mr. J.E. Visser
Mr. J.P. van der Meulen
Griffier:
Mr. J. van der Vegt
Substituut-Griffier:
Mr. C.D. Boeke
Mr. A.J.A. Lobsteijn
Mr. J.M. Vlaming Kiebêrt
Mr. P.L. Waardenburg
Deurwaarders bij de rechtbank te Dordrecht
Hogendoorn, J.J. (te Dordrecht)
Schep, A. (te Oud-Beijerland)
Scheepbouwer, J. (te Dordrecht)
Leeuwen, P. van (te Gorinchem)
Advocaten en Procureurs bij de rechtbank te Dordrecht
Mr. Aalders, G. Ch.
Mr. Beels, D.W.
Mr. Beernink, W.
Mr. Beukenkamp, C.P.
Mr. Branbergen-de Niet, Mevr. J.A.S.
Mr. Burger, J.A.W.
Mr. Bijleveld, W.P.
Mr. Dingemans, L.F.
Mr. Douw van der Krap, K.K.
Mr. Drooge, dr. J. van
Mr. Engh-Brandt, mevr. J.C. van der
Mr. Henny, D.T.
Mr. Henny-van Randwijk, mevr. J.C. van der
Mr. Huurman, D.
Mr. Jong, A. de
Mr. Jonker, P.H.zn
Mr. Kat Angelino, W.O. de
Mr. Knüppe, B.A.M.
Mr. Koppelaar, A.T.
Mr. Koster, mej. R.
Mr. Langen, dr. Z.J. de
Mr. Lynden, G.Th.A. baron van
Mr. Marwijk Kooij, B. van
Mr. Polder, P.L. van de
Mr. Rens, F.G.
Mr. Salomonson, L
Mr. Sigmond, P.J.
Mr. Spronk, W.
Mr. Steenhoven, J.G. van der
Mr. Tricht jr, G.J.W. van
Mr. Velde, D.W.C. van der
Mr. Vervoorn, C.
Mr. Vonkenberg, E.J.E.G.
Raad van Toezicht en Discipline
Mr. K.K. Douw van der Krap
Mr. L. Salomonson
Mr. E.J.E.G. Vonkenberg
Mr. P.J. Sigmond
Mr. G. Ch. Aalders
Mr. W.O. de Kat Angelino
Bureau van Consultatie
Mr. K.K. Douw van der Krap
Mr. L. Salomonson
Mr. G. Ch. Aalders
Mr. D.W.C. van der Velde
Mr. W.O. de Kat Angelino
Raad van Rechtsbijstand in Strafzaken
Mr. K.K. Douw van der Krap
Mr. G. Ch. Aalders
Mr. D.W.C. van der Velde
Mr. P.L. van de Polder
Mr. L. Salomonson
Geschiedenis van het archiefbeheer
Gedurende de jaren 50 was het gerechtsgebouw gesitueerd aan de Steegoversloot 40
(tegenwoordig is dit Steegoversloot 36). Tijdens de jaren 50 was het archiefmateriaal opgeslagen op de klokkenzolder van de rechtbank. Ondanks dat er nog geen sprake was van klimaatbeheersing kon de zolder toch goed fungeren als archiefruimte. Door de toename van de archivalia (met name de economische delicten) moest er ruimte gemaakt worden. Deze ruimte werd gevonden op de eerste verdieping van het gebouw en op de daarboven liggende klapzolder. De klokkenzolder was een droge ruimte, waardoor het archiefmateriaal goed kon worden bewaard en in zeer redelijke staat kon worden aangetroffen. De klapzolder (die vòòr het archief nog dienst heeft gedaan als opslag van stukken van overtuiging) was erg stoffig. De beplanking van het dak was door weersinvloeden gaan krimpen met het gevolg dat er veel vuil en stof door naar binnen kwam. Ook was het er in de winter onvoorstelbaar koud. Desondanks was het materiaal op deze klapzolder er over het algemeen goed tot redelijk aan toe. Dit kwam mede door de manier waarop de stukken werden opgeborgen. De bescheiden werden namelijk opgelegd in min of meer papieren dozen/zakken met een klep en vastgezet met een sluitkoordje met ingeponste doorvoeringen. De zakken waren aan de binnenzijde zwart (gepekt). Van een archivaris was er in die periode geen sprake. Feitelijk was het zo, dat de jongeren in de breedste zin van het woord het archiefwerk deden.
De verwerving van het archief
Overbrenging van een overheidsarchief
Inhoud en structuur van het archief
Inhoud
De bijgaande inventarislijsten, over het tijdvak 1950 - 1959, hebben betrekking op de archiefbescheiden van de arrondissementsrechtbank te Dordrecht en het arrondissementsparket van de Hoofdofficier van Justitie. De archiefbescheiden van de Kantongerechten binnen het arrondissement Dordrecht, over de periode 1950 - 1959, worden apart geïnventariseerd en overgebracht.
Selectie en vernietiging
Op dit tienjarenblok zijn de volgende vernietigingslijsten van toepassing geweest:
Lijst van voor vernietiging in aanmerking komende stukken van de archieven der rechterlijke macht, wat betreft strafzaken, van het Ministerie van Justitie en het Ministerie van Onderwijs, Kunsten en Wetenschappen van 21 januari 1936. No. 801 2e Afd. A No. 813, Afd. K.W. No. 550
Lijst van te vernietigen archiefbescheiden, dagtekenende na 1946 en berustende onder het beheer van de griffiers van de arrondissementsrechtbanken, vastgesteld bij gemeenschappelijke beschikking van de Ministers van WVC en Justitie van 11 maart 1991. Nr. RAD/CD/A91.233/H.D.O.R.R. nr. 47639/891
De omvang van het archief van de arrondissementsrechtbank te Dordrecht en het arrondissementsparket van de Hoofdofficier van Justitie over de periode 1950-1959 bedroeg bij de overbrenging ca. 38 strekkende meter.
Ordening van het archief
Wenken voor het onderzoek in de archieven
Strafprocedure
Het begin van iedere strafzaak lag niet bij de rechtbank, maar bij een opsporingsambtenaar die een proces-verbaal opmaakte en dit vervolgens naar het parket van het Openbaar Ministerie zond. Bij het parket werd de zaak ingeschreven in de parketregisters, waarbij de zaak een parketnummer kreeg. De Officier van Justitie (OvJ) had nu, rekenend houdend met de ernst van het strafbare feit, drie mogelijkheden de zaak af te doen, te weten de zaak te seponeren, een transactie aanbieden of de zaak voorleggen aan de rechter. Indien de zaak werd voorgelegd aan de rechter werden de stukken die betrekking hadden op deze zaak, overgedragen aan de strafgriffie van de arrondissementsrechtbank en werd ingeschreven op de rol van strafzaken ( inv. nrs. 15-20 ). Behalve het parketnummer kreeg het strafdossier nu ook een numeriek rolnummer. Naast de inschrijving in het rolboek werd de zaak ook ingeschreven in een alfabetische klapper op de strafzaken. Het kon zijn dat de OvJ of de rechter na het politie-onderzoek ook nog eens een gerechtelijk vooronderzoek nodig achtte. Zij hadden de mogelijkheid, voorafgaand aan de behandeling ter terechtzitting, de rechter-commissaris een dergelijk onderzoek naar het strafbare feit te laten instellen.
Na de terechtzitting volgde een vonnis of had men de mogelijkheid de zaak aan te houden voor nader onderzoek. Indien de zaak werd aangehouden, werd een proces-verbaal van het onderzoek ter terechtzitting opgemaakt. Na dit onderzoek volgde een eindvonnis ( inv. nrs 39-96 ) en was de OvJ met de ten uitvoerlegging van dit vonnis belast.
Tegen het vonnis kon binnen veertien dagen na uitspraak hoger beroep worden aangetekend en volgde een verdere behandeling bij het gerechtshof.
Voluntaire zaken: rekestprocedure
Niet alle procedures begonnen met een dagvaarding. Dit kon ook gebeuren door het indienen van een verzoekschrift (rekest). De oproeping van de tegenpartij geschiedde dan in opdracht van de rechter door de griffier. De rechter bepaalde dan zelf op welke terechtzitting de zaak behandeld zou worden. Bepalingen in het Burgerlijk Wetboek, het Wetboek van Burgerlijke Rechtsvordering, het Wetboek van Koophandel, Faillissementswet en Krankzinnigenwet schreven deze rechtsgang zelfs voor. Vaak had een rekestprocedure ook zijn vervolg in een dagvaardingsprocedure, bijvoorbeeld:
een verzoek om een procedure kosteloos te mogen voeren (gratis admissie)
een verzoek om een echtscheidingsprocedure te mogen starten.
Tot 1971 bepaalde de wet dat de rechter slechts het huwelijk mocht ontbinden, wanneer één van de partners zich aan een bepaalde misdraging, bijvoorbeeld overspel, schuldig had gemaakt. De wet ging er dus vanuit dat één van de partners schuld aan het mislukken van het huwelijk moest hebben. Met de uitspraak die men in een rekestprocedure beschikking noemde, startte men na toestemming een dagvaardingsprocedure.
Een verzoekschrift dat op de griffie werd ontvangen, werd chronologisch ingeschreven in een register (inv. nrs. 170-173). Naast dit rekestenboek waarin verschillende zaken door elkaar stonden, was er ook een rekestenklapper op namen van partijen (inv. nrs. 166-169). Deze stonden in alfabetische volgorde.
De beschikkingen uit de rekesten zijn apart gearchiveerd. (inv. nrs. 174-183).
Contentieuze zaken: dagvaardingsprocedure
Een procedure had gewoonlijk een aanvang met een dagvaarding. Dit was een authentieke akte, opgesteld door een deurwaarder of een procureur, namens de eiser. Zij werd door een gerechtsdeurwaarder aan gedaagde betekend (aan diens woonhuis uitgebracht).
Het doel van de dagvaardig was tweeledig:
een oproep voor de gedaagde om ter rechtzitting te verschijnen
een kennisgeving aan de gedaagde van de eis.
De dagvaarding werd bij de griffie van de rechtbank op de rol ingeschreven en de zaak kreeg hierdoor een rolnummer. De rol, het audiëntieblad werd samen met de uitgesproken vonnissen ingebonden. (inv. nrs.108-148). Nadat men de zaak op deze manier had vastgelegd, voorzag men deze ook nog van een aantal neveningangen, zoals de rolklappers (inv. nr. 106-107), waarin men op alfabetische volgorde namen van de partijen noteerde en de rolkaarten (inv. nrs 101-105). De rolkaarten geven een chronologisch overzicht van de verschillende rechtshandelingen die betrekking hebben op een zaak weer.
Behalve door een eindvonnis kon een zaak ook beëindigd worden, doordat de partijen onderling tot een vergelijk kwamen en verzochten de zaak te royeren.
Overstromingsramp 1953
In deze inventaris zijn ook stukken opgenomen die betrekking hebben op de overstromingsramp die plaatsvond in 1953. Het gaat hier om registers en klapperkaarten
betreffende rampen en ongelukken, alsmede de stukken zelf. (inv. nrs. 320)
U kunt de stukken raadplegen via de klapperkaarten op de weeklijsten en de weeklijsten economie (zie blz 14).
Zoek-instructie
Hieronder volgt een opsomming van de verschillende ingangssystemen die in deze inventaris voorkomen. Per ingangssysteem wordt aangegeven hoe ze zijn gerangschikt en hoe er gebruikt van gemaakt kan worden. Waar mogelijk wordt er een relatie gelegd tussen de ingangssystemen en de bijbehorende stukken. Bij de opsomming is de volgorde van het schema zoals gebruikt in de inventaris aangehouden. Per onderdeel worden de bijbehorende ingangssystemen beschreven.
Rolboeken betreffende strafzaken (inventarisnummer 15-20)
Deze rolboeken strafzaken zijn per jaar geordend op zittingsdatum. Binnen de zittingsdatum worden de namen der verdachten genoemd, de aard van het feit, de datum van de uitspraak, de uitspraak zelf en het rolnummer.
Dus als een zittingsdatum weet kunt u aan de hand van het rolboek het bijbehorende rolnummer opzoeken dat aan de zaak is toegewezen.
Met dit rolnummer kunt u nu het vonnis opzoeken in de vonnissen strafzaken (inv. nr. 36-96) of de dossiers strafzaken (inv. nr 21-38). In de dossiers strafzaken treft u meer aan dan alleen het vonnis, maar er zijn alleen dossiers van strafzaken bewaard gebleven waarbij er één jaar of meer gevangenisstraf is opgelegd. Anders is alleen het vonnis bewaard gebleven.
De rolboeken strafzaken (inv. nr.15-20 ) vormen dus een ingang op de vonnissen strafzaken (inv. nr.39-96) en de dossiers strafzaken (inv. nr. 21-38).
Rolkaarten betreffende civiele rolzaken (inventarisnummer 101-105)
Deze rolkaarten zijn per jaar geordend op rolnummer. Daarnaast vermelden de kaarten de naam van de eiser en de gedaagde. Ook wordt op de kaarten chronologisch het verloop van de zaak aangetekend, waaronder de datum van het eindvonnis.
Dus als u het rolnummer weet, kunt u aan de hand van de rolkaarten en de bijbehorende namen en de datum van het eindvonnis opzoeken. Aan de hand van de datum van het eindvonnis, kunt u dit eindvonnis terugvinden in de audiëntiebladen van de openbare terechtzittingen in civiele rolzaken (inv. nr. 108-148). Deze audiëntiebladen zijn geordend op zittingsdatum.